dictsource/he_rules
תוּהשׂ tuhs
תוּהת tuht
תוּהאּ tuh?'
תוּהבּ tuhB'
תוּהגּ tuhg'
תוּהדּ tuhd'
תוּההּ tuhh'
תוּהוּ tuhv'
תוּהזּ tuhz'
תוּהחּ tuhx'
תוּהטּ tuht'
תוּהיּ tuhj'
תוּהכּ tuhk'
תוּהךּ (_ tuhk'||
תוּהלּ tuhl'
תוּהמּ tuhm'
תוּהםּ (_ tuhm'||
תוּהנּ tuhn'
תוּהןּ (_ tuhn'||
תוּהסּ tuhs'
תוּהעּ tuh?'
תוּהפּ tuhp'
תוּהףּ (_ tuhp'||
תוּהצּ tuht's
תוּהץּ (_ tuht's||
תוּהקּ tuhk'
תוּהרּ tuhQ'
תוּהשּ tuhS'
תוּהשּׁ tuhS'
תוּהשּׂ tuhs'
תוּהתּ tuht'
תוּי (% tei
תוּיא tui?
תוּיב tuiv
תוּיג tuig
תוּיד tuid
תוּיה tuih
תוּיו tuiv
תוּיז tuiz
תוּיח tuix
תוּיט tuit
תוּיי tuij
תוּיכ tuiX
תוּיך (_ tuiX||
תוּיל tuil
תוּימ tuim
תוּים (_ tuim||
תוּינ tuin
תוּין (_ tuin||
תוּיס tuis
תוּיע tui?
תוּיפ tuif
תוּיף (_ tuif||
תוּיצ tuits
תוּיץ (_ tuits||
תוּיק tuik
תוּיר tuiQ
תוּיש tuiS
תוּישׁ tuiS
תוּישׂ tuis
תוּית tuit
תוּיאּ tui?'
תוּיבּ tuiB'
תוּיגּ tuig'
תוּידּ tuid'
תוּיהּ tuih'
תוּיוּ tuiv'
תוּיזּ tuiz'
תוּיחּ tuix'
תוּיטּ tuit'
תוּייּ tuij'
תוּיכּ tuik'
תוּיךּ (_ tuik'||
תוּילּ tuil'
תוּימּ tuim'
תוּיםּ (_ tuim'||
תוּינּ tuin'
תוּיןּ (_ tuin'||
תוּיסּ tuis'
תוּיעּ tui?'
תוּיפּ tuip'
תוּיףּ (_ tuip'||
תוּיצּ tuit's
תוּיץּ (_ tuit's||
תוּיקּ tuik'
תוּירּ tuiQ'
תוּישּ tuiS'
תוּישּׁ tuiS'
תוּישּׂ tuis'
תוּיתּ tuit'
תִ (% tei
תִא ti?
תִב tiv
תִג tig
תִד tid
תִה tih
תִו tiv
תִז tiz
תִח tix
תִט tit
תִי tij
תִכ tiX
תִך (_ tiX||
תִל til
תִמ tim
תִם (_ tim||
תִנ tin
תִן (_ tin||
תִס tis
תִע ti?
תִפ tif
תִף (_ tif||
תִצ tits
תִץ (_ tits||
תִק tik
תִר tiQ
תִש tiS
תִשׁ tiS
תִשׂ tis
תִת tit
תִאּ ti?'
תִבּ tiB'
תִגּ tig'
תִדּ tid'
תִהּ tih'
תִוּ tiv'
תִזּ tiz'
תִחּ tix'
תִטּ tit'
תִיּ tij'
תִכּ tik'
תִךּ (_ tik'||
תִלּ til'
תִמּ tim'
תִםּ (_ tim'||
תִנּ tin'
תִןּ (_ tin'||
תִסּ tis'
תִעּ ti?'
תִפּ tip'
תִףּ (_ tip'||
תִצּ tit's
תִץּ (_ tit's||
תִקּ tik'
תִרּ tiQ'
תִשּ tiS'
תִשּׁ tiS'
תִשּׂ tis'
תִתּ tit'
תִי (% tei
תִיא ti??
תִיב ti?v
תִיג ti?g
תִיד ti?d
תִיה ti?h
תִיו ti?v
תִיז ti?z
תִיח ti?x
תִיט ti?t
תִיי ti?j
תִיכ ti?X
תִיך (_ ti?X||
תִיל ti?l
תִימ ti?m
תִים (_ ti?m||
תִינ ti?n
תִין (_ ti?n||
תִיס ti?s
תִיע ti??
תִיפ ti?f
תִיף (_ ti?f||
תִיצ ti?ts
תִיץ (_ ti?ts||
תִיק ti?k
תִיר ti?Q
תִיש ti?S
תִישׁ ti?S
תִישׂ ti?s
תִית ti?t
תִיאּ ti??'
תִיבּ ti?B'
תִיגּ ti?g'
תִידּ ti?d'
תִיהּ ti?h'
תִיוּ ti?v'
תִיזּ ti?z'
תִיחּ ti?x'
תִיטּ ti?t'
תִייּ ti?j'
תִיכּ ti?k'
תִיךּ (_ ti?k'||
תִילּ ti?l'
תִימּ ti?m'
תִיםּ (_ ti?m'||
תִינּ ti?n'
תִיןּ (_ ti?n'||
תִיסּ ti?s'
תִיעּ ti??'
תִיפּ ti?p'
תִיףּ (_ ti?p'||
תִיצּ ti?t's
תִיץּ (_ ti?t's||
תִיקּ ti?k'
תִירּ ti?Q'
תִישּ ti?S'
תִישּׁ ti?S'
תִישּׂ ti?s'
תִיתּ ti?t'
תִיא (% tei
תִיאא tih?
תִיאב tihv
תִיאג tihg
תִיאד tihd
תִיאה tihh
תִיאו tihv
תִיאז tihz
תִיאח tihx
תִיאט tiht
תִיאי tihj
תִיאכ tihX
תִיאך (_ tihX||
תִיאל tihl
תִיאמ tihm
תִיאם (_ tihm||
תִיאנ tihn
תִיאן (_ tihn||
תִיאס tihs
תִיאע tih?
תִיאפ tihf
תִיאף (_ tihf||
תִיאצ tihts
תִיאץ (_ tihts||
תִיאק tihk
תִיאר tihQ
תִיאש tihS
תִיאשׁ tihS
תִיאשׂ tihs
תִיאת tiht
תִיאאּ tih?'
תִיאבּ tihB'
תִיאגּ tihg'
תִיאדּ tihd'
תִיאהּ tihh'
תִיאוּ tihv'
תִיאזּ tihz'
תִיאחּ tihx'
תִיאטּ tiht'
תִיאיּ tihj'
תִיאכּ tihk'
תִיאךּ (_ tihk'||
תִיאלּ tihl'
תִיאמּ tihm'
תִיאםּ (_ tihm'||
תִיאנּ tihn'
תִיאןּ (_ tihn'||
תִיאסּ tihs'
תִיאעּ tih?'
תִיאפּ tihp'
תִיאףּ (_ tihp'||
תִיאצּ tiht's
תִיאץּ (_ tiht's||
תִיאקּ tihk'
תִיארּ tihQ'
תִיאשּ tihS'
תִיאשּׁ tihS'
תִיאשּׂ tihs'
תִיאתּ tiht'
תִיה (% tei
תִיהא ti?
תִיהב tiv
תִיהג tig
תִיהד tid
תִיהה tih
תִיהו tiv
תִיהז tiz
תִיהח tix
תִיהט tit
תִיהי tij
תִיהכ tiX
תִיהך (_ tiX||
תִיהל til
תִיהמ tim
תִיהם (_ tim||
תִיהנ tin
תִיהן (_ tin||
תִיהס tis
תִיהע ti?
תִיהפ tif
תִיהף (_ tif||
תִיהצ tits
תִיהץ (_ tits||
תִיהק tik
תִיהר tiQ
תִיהש tiS
תִיהשׁ tiS
תִיהשׂ tis
תִיהת tit
תִיהאּ ti?'
תִיהבּ tiB'
תִיהגּ tig'
תִיהדּ tid'
תִיההּ tih'
תִיהוּ tiv'
תִיהזּ tiz'
תִיהחּ tix'
תִיהטּ tit'
תִיהיּ tij'
תִיהכּ tik'
תִיהךּ (_ tik'||
תִיהלּ til'
תִיהמּ tim'
תִיהםּ (_ tim'||
תִיהנּ tin'
תִיהןּ (_ tin'||
תִיהסּ tis'
תִיהעּ ti?'
תִיהפּ tip'
תִיהףּ (_ tip'||
תִיהצּ tit's
תִיהץּ (_ tit's||
תִיהקּ tik'
תִיהרּ tiQ'
תִיהשּ tiS'
תִיהשּׁ tiS'
תִיהשּׂ tis'
תִיהתּ tit'
תֹ (% tei
תֹא to?
תֹב tov
תֹג tog
תֹד tod
תֹה toh
תֹו tov
תֹז toz
תֹח tox
תֹט tot
תֹי toj
תֹכ toX
תֹך (_ toX||
תֹל tol
תֹמ tom
תֹם (_ tom||
תֹנ ton
תֹן (_ ton||
תֹס tos
תֹע to?
תֹפ tof
תֹף (_ tof||
תֹצ tots
תֹץ (_ tots||
תֹק tok
תֹר toQ
תֹש toS
תֹשׁ toS
תֹשׂ tos
תֹת tot
תֹאּ to?'
תֹבּ toB'
תֹגּ tog'
תֹדּ tod'
תֹהּ toh'
תֹוּ tov'
תֹזּ toz'
תֹחּ tox'
תֹטּ tot'
תֹיּ toj'
תֹכּ tok'
תֹךּ (_ tok'||
תֹלּ tol'
תֹמּ tom'
תֹםּ (_ tom'||
תֹנּ ton'
תֹןּ (_ ton'||
תֹסּ tos'
תֹעּ to?'
תֹפּ top'
תֹףּ (_ top'||
תֹצּ tot's
תֹץּ (_ tot's||
תֹקּ tok'
תֹרּ toQ'
תֹשּ toS'
תֹשּׁ toS'
תֹשּׂ tos'
תֹתּ tot'
תֹא (% tei
תֹאא to??
תֹאב to?v
תֹאג to?g
תֹאד to?d
תֹאה to?h
תֹאו to?v
תֹאז to?z
תֹאח to?x
תֹאט to?t
תֹאי to?j
תֹאכ to?X
תֹאך (_ to?X||
תֹאל to?l
תֹאמ to?m
תֹאם (_ to?m||
תֹאנ to?n
תֹאן (_ to?n||
תֹאס to?s
תֹאע to??
תֹאפ to?f
תֹאף (_ to?f||
תֹאצ to?ts
תֹאץ (_ to?ts||
תֹאק to?k
תֹאר to?Q
תֹאש to?S
תֹאשׁ to?S
תֹאשׂ to?s
תֹאת to?t
תֹאאּ to??'
תֹאבּ to?B'
תֹאגּ to?g'
תֹאדּ to?d'
תֹאהּ to?h'
תֹאוּ to?v'
תֹאזּ to?z'
תֹאחּ to?x'
תֹאטּ to?t'
תֹאיּ to?j'
תֹאכּ to?k'
תֹאךּ (_ to?k'||
תֹאלּ to?l'
תֹאמּ to?m'
תֹאםּ (_ to?m'||
תֹאנּ to?n'
תֹאןּ (_ to?n'||
תֹאסּ to?s'
תֹאעּ to??'
תֹאפּ to?p'
תֹאףּ (_ to?p'||
תֹאצּ to?t's
תֹאץּ (_ to?t's||
תֹאקּ to?k'
תֹארּ to?Q'
תֹאשּ to?S'
תֹאשּׁ to?S'
תֹאשּׂ to?s'
תֹאתּ to?t'
תֹה (% tei
תֹהא toh?
תֹהב tohv
תֹהג tohg
תֹהד tohd
תֹהה tohh
תֹהו tohv
תֹהז tohz
תֹהח tohx
תֹהט toht
תֹהי tohj
תֹהכ tohX
תֹהך (_ tohX||
תֹהל tohl
תֹהמ tohm
תֹהם (_ tohm||
תֹהנ tohn
תֹהן (_ tohn||
תֹהס tohs
תֹהע toh?
תֹהפ tohf
תֹהף (_ tohf||
תֹהצ tohts
תֹהץ (_ tohts||
תֹהק tohk
תֹהר tohQ
תֹהש tohS
תֹהשׁ tohS
תֹהשׂ tohs
תֹהת toht
תֹהאּ toh?'
תֹהבּ tohB'
תֹהגּ tohg'
תֹהדּ tohd'
תֹההּ tohh'
תֹהוּ tohv'
תֹהזּ tohz'
תֹהחּ tohx'
תֹהטּ toht'
תֹהיּ tohj'
תֹהכּ tohk'
תֹהךּ (_ tohk'||
תֹהלּ tohl'
תֹהמּ tohm'
תֹהםּ (_ tohm'||
תֹהנּ tohn'
תֹהןּ (_ tohn'||
תֹהסּ tohs'
תֹהעּ toh?'
תֹהפּ tohp'
תֹהףּ (_ tohp'||
תֹהצּ toht's
תֹהץּ (_ toht's||
תֹהקּ tohk'
תֹהרּ tohQ'
תֹהשּ tohS'
תֹהשּׁ tohS'
תֹהשּׂ tohs'
תֹהתּ toht'
תֹי (% tei
תֹיא toi?
תֹיב toiv
תֹיג toig
תֹיד toid
תֹיה toih
תֹיו toiv
תֹיז toiz
תֹיח toix
תֹיט toit
תֹיי toij
תֹיכ toiX
תֹיך (_ toiX||
תֹיל toil
תֹימ toim
תֹים (_ toim||
תֹינ toin
תֹין (_ toin||
תֹיס tois
תֹיע toi?
תֹיפ toif
תֹיף (_ toif||
תֹיצ toits
תֹיץ (_ toits||
תֹיק toik
תֹיר toiQ
תֹיש toiS
תֹישׁ toiS
תֹישׂ tois
תֹית toit
תֹיאּ toi?'
תֹיבּ toiB'
תֹיגּ toig'
תֹידּ toid'
תֹיהּ toih'
תֹיוּ toiv'
תֹיזּ toiz'
תֹיחּ toix'
תֹיטּ toit'
תֹייּ toij'
תֹיכּ toik'
תֹיךּ (_ toik'||
תֹילּ toil'
תֹימּ toim'
תֹיםּ (_ toim'||
תֹינּ toin'
תֹיןּ (_ toin'||
תֹיסּ tois'
תֹיעּ toi?'
תֹיפּ toip'
תֹיףּ (_ toip'||
תֹיצּ toit's
תֹיץּ (_ toit's||
תֹיקּ toik'
תֹירּ toiQ'
תֹישּ toiS'
תֹישּׁ toiS'
תֹישּׂ tois'
תֹיתּ toit'
תוֹ (% tei
תוֹא to?
תוֹב tov
תוֹג tog
תוֹד tod
תוֹה toh
תוֹו tov
תוֹז toz
תוֹח tox
תוֹט tot
תוֹי toj
תוֹכ toX
תוֹך (_ toX||
תוֹל tol
תוֹמ tom
תוֹם (_ tom||
תוֹנ ton
תוֹן (_ ton||
תוֹס tos
תוֹע to?
תוֹפ tof
תוֹף (_ tof||
תוֹצ tots
תוֹץ (_ tots||
תוֹק tok
תוֹר toQ
תוֹש toS
תוֹשׁ toS
תוֹשׂ tos
תוֹת tot
תוֹאּ to?'
תוֹבּ toB'
תוֹגּ tog'
תוֹדּ tod'
תוֹהּ toh'
תוֹוּ tov'
תוֹזּ toz'
תוֹחּ tox'
תוֹטּ tot'
תוֹיּ toj'
תוֹכּ tok'
תוֹךּ (_ tok'||
תוֹלּ tol'
תוֹמּ tom'
תוֹםּ (_ tom'||
תוֹנּ ton'
תוֹןּ (_ ton'||
תוֹסּ tos'
תוֹעּ to?'
תוֹפּ top'
תוֹףּ (_ top'||
תוֹצּ tot's
תוֹץּ (_ tot's||
תוֹקּ tok'
תוֹרּ toQ'
תוֹשּ toS'
תוֹשּׁ toS'
תוֹשּׂ tos'
תוֹתּ tot'
תוֹא (% tei
תוֹאא to??
תוֹאב to?v
תוֹאג to?g
תוֹאד to?d
תוֹאה to?h
תוֹאו to?v
תוֹאז to?z
תוֹאח to?x
תוֹאט to?t
תוֹאי to?j
תוֹאכ to?X
תוֹאך (_ to?X||
תוֹאל to?l
תוֹאמ to?m
תוֹאם (_ to?m||
תוֹאנ to?n
תוֹאן (_ to?n||
תוֹאס to?s
תוֹאע to??
תוֹאפ to?f
תוֹאף (_ to?f||
תוֹאצ to?ts
תוֹאץ (_ to?ts||
תוֹאק to?k
תוֹאר to?Q
תוֹאש to?S
תוֹאשׁ to?S
תוֹאשׂ to?s
תוֹאת to?t
תוֹאאּ to??'
תוֹאבּ to?B'
תוֹאגּ to?g'
תוֹאדּ to?d'
תוֹאהּ to?h'
תוֹאוּ to?v'
תוֹאזּ to?z'
תוֹאחּ to?x'
תוֹאטּ to?t'
תוֹאיּ to?j'
תוֹאכּ to?k'
תוֹאךּ (_ to?k'||
תוֹאלּ to?l'
תוֹאמּ to?m'
תוֹאםּ (_ to?m'||
תוֹאנּ to?n'
תוֹאןּ (_ to?n'||
תוֹאסּ to?s'
תוֹאעּ to??'
תוֹאפּ to?p'
תוֹאףּ (_ to?p'||
תוֹאצּ to?t's
תוֹאץּ (_ to?t's||
תוֹאקּ to?k'
תוֹארּ to?Q'
תוֹאשּ to?S'
תוֹאשּׁ to?S'
תוֹאשּׂ to?s'
תוֹאתּ to?t'
תוֹה (% tei
תוֹהא toh?
תוֹהב tohv
תוֹהג tohg
תוֹהד tohd
תוֹהה tohh
תוֹהו tohv
תוֹהז tohz
תוֹהח tohx
תוֹהט toht
תוֹהי tohj
תוֹהכ tohX
תוֹהך (_ tohX||
תוֹהל tohl
תוֹהמ tohm
תוֹהם (_ tohm||
תוֹהנ tohn
תוֹהן (_ tohn||
תוֹהס tohs
תוֹהע toh?
תוֹהפ tohf
תוֹהף (_ tohf||
תוֹהצ tohts
תוֹהץ (_ tohts||
תוֹהק tohk
תוֹהר tohQ
תוֹהש tohS
תוֹהשׁ tohS
תוֹהשׂ tohs
תוֹהת toht
תוֹהאּ toh?'
תוֹהבּ tohB'
תוֹהגּ tohg'
תוֹהדּ tohd'
תוֹההּ tohh'
תוֹהוּ tohv'
תוֹהזּ tohz'
תוֹהחּ tohx'
תוֹהטּ toht'
תוֹהיּ tohj'
תוֹהכּ tohk'
תוֹהךּ (_ tohk'||
תוֹהלּ tohl'
תוֹהמּ tohm'
תוֹהםּ (_ tohm'||
תוֹהנּ tohn'
תוֹהןּ (_ tohn'||
תוֹהסּ tohs'
תוֹהעּ toh?'
תוֹהפּ tohp'
תוֹהףּ (_ tohp'||
תוֹהצּ toht's
תוֹהץּ (_ toht's||
תוֹהקּ tohk'
תוֹהרּ tohQ'
תוֹהשּ tohS'
תוֹהשּׁ tohS'
תוֹהשּׂ tohs'
תוֹהתּ toht'
תוֹי (% tei
תוֹיא toi?
תוֹיב toiv
תוֹיג toig
תוֹיד toid
תוֹיה toih
תוֹיו toiv
תוֹיז toiz
תוֹיח toix
תוֹיט toit
תוֹיי toij
תוֹיכ toiX
תוֹיך (_ toiX||
תוֹיל toil
תוֹימ toim
תוֹים (_ toim||
תוֹינ toin
תוֹין (_ toin||
תוֹיס tois
תוֹיע toi?
תוֹיפ toif
תוֹיף (_ toif||
תוֹיצ toits
תוֹיץ (_ toits||
תוֹיק toik
תוֹיר toiQ
תוֹיש toiS
תוֹישׁ toiS
תוֹישׂ tois
תוֹית toit
תוֹיאּ toi?'
תוֹיבּ toiB'
תוֹיגּ toig'
תוֹידּ toid'
תוֹיהּ toih'
תוֹיוּ toiv'
תוֹיזּ toiz'
תוֹיחּ toix'
תוֹיטּ toit'
תוֹייּ toij'
תוֹיכּ toik'
תוֹיךּ (_ toik'||
תוֹילּ toil'
תוֹימּ toim'
תוֹיםּ (_ toim'||
תוֹינּ toin'
תוֹיןּ (_ toin'||
תוֹיסּ tois'
תוֹיעּ toi?'
תוֹיפּ toip'
תוֹיףּ (_ toip'||
תוֹיצּ toit's
תוֹיץּ (_ toit's||
תוֹיקּ toik'
תוֹירּ toiQ'
תוֹישּ toiS'
תוֹישּׁ toiS'
תוֹישּׂ tois'
תוֹיתּ toit'

// 
.group ׇ
 	ׇ	   o
 	ׇּ 	 o

.group
 	ׇּ 	 o
 	ׇּּ     o
   
 
 
.group ָ
 	ָ	  a
 	ָּ	   a
 
 
.group ַ
 	ַ	  a
 	ַּ	   a

.group ֵ
 	ֵ	  e
 	ֵּ	   e
 
.group ֶ
 	ֶ	  e
 	ֶּ	   e
.group ְ
 	_)  ְּ	 e
 	_)  ְ	 e
 	ְּ	 |
 	ְ	 |
 
.group ִ
 	ִ	  i
 	ִּ	   i
.group ֳ
 	ֳ	  a
 	ֳּ	   a
 
.group ֲ
 	ֲ	  a
 	ֲּ	   a
 
.group ֻ
 	ֻ	  u
 	ֻּ 	u
 
.group ֹ
    ֹ   o
    ֹּ   o

.group ׁ
  ָׁ    a
  ַׁ    a
  ֲׁ    a
  ֳׁ    a
  ֵׁ    e
  ֱׁ    e
  ֶׁ    e
  ְׁ   e  
  ֻׁ    u
  ִׁ    i
  ֹׁ    o

.group ׂ
  ָׂ    a
  ַׂ    a
  ֲׂ    a
  ֳׂ    a
  ֵׂ    e
  ֱׂ    e
  ֶׂ    e
   ֻׂ    u
  ִׂ    i
  ֹׂ    o

.group ּ
  ּ     ,
